---
title: "2019-01-02"
output: html_notebook
---
## 1.2 總學分數
我們可以透過以下步驟計算他的「總修習學分數」及「總實得學分數」：

```{r}
subsample$學期成績 >= 60 -> subsample$及格 # 1
總修習學分數=sum(subsample$學分數) # 2
總實得學分數=sum(subsample$學分數[subsample$及格]) #3
```

請用dplyr函數改寫以上三個步驟：使用`mutate()`完成#1，接著用`summarise()`完成#2及#3
```{r ans12}
subsample %>%
  mutate(
    及格=(學期成績>=60)
  ) -> subsample2
subsample2 %>%
  summarise(
    總修習學分數=sum(學分數),
    總實得學分數=sum(學分數[及格])
  )

```

## 1.3 summarise應用

上述`summarise()`的最後輸出只會有「總修習學分數」及「總實得學分數」，若為方便讀者閱讀想讓最後輸出還有「學號」,我們可以在`summarise()`裡再加一行`學號=...`（...請自行判斷其程式內容）。

重寫上一題，但讓summarise輸出「學號」、「總修習學分數」、「總實得學分數」三項值。

```{r ans13}
subsample %>%
  mutate(
    及格=(學期成績>=60)
  ) %>%
  summarise(
    學號=學號[1],
    總修習學分數=sum(學分數),
    總實得學分數=sum(學分數[及格])
  )
```

## 1.4 學分數計算函數

設計一個學分數計算函數稱之為totalCredits，當我們給它學號字串，它便會回傳給我們「學號」、「總修習學分數」、「總實得學分數」三項值。以上題為例,`totalCredits("edfeQ7fb8")`會回傳上題答案值。

```{r ans14}
```

#算每個學生學分數
```{r}
transcriptData$學號 %>% unique  ->allStudentID
#i<-1
#studentID_i<-allStudentID[i]
#studentID_i %>% totalCredits
allStudentCredits<-vector("list",length(allStudentID))
#i<-3
for(i in seq_along(allStudentID)){
  studentID_i<-allStudentID[i]
  studentID_i %>% totalCredits ->
    allStudentCredits[[i]]
}


```